【裁判字號】    90,上易,2352
【裁判日期】    901231
【裁判案由】    竊盜
【裁判全文】
臺灣高等法院臺中分院刑事判決          民國九十年度上易字第二三五二號
    上  訴  人  臺灣臺中地方法院檢察署檢察官
    上  訴  人
    即  被  告  甲○○
右上訴人等因被告竊盜案件，不服臺灣臺中地方法院中華民國九十年九月二十五日第
一審判決（民國九十年度易字第二六四三號，起訴案號：臺灣臺中地方法院檢察署民
國九十年度偵字第一二八九四號），（併辦案號九十年度偵字第一四六六三號、第一
七九五○號、第一八六九六號），提起上訴，本院判決如左：
    主  文
原判決撤銷。
甲○○連續攜帶兇器竊盜未遂，處有期徒刑陸月，如易科罰金，以佰元折算壹日。
扣案之油壓剪壹支沒收。
    事  實
一、甲○○意圖為自己不法之所有，並基於概括犯意，(一)於民國（下同）九十年七月
    十九日晚上七時二十五分許，在臺中市○區○○路環保局停車場入口處旁，持其
    所有客觀上可作為兇器使用之油壓剪一支，剪斷乙○○所有之捷安特牌腳踏車之
    鋼絲項圈鎖鍊，著手竊取該腳踏車，惟剛剛剪斷尚未得手之際，即為巡邏之員警
    發覺可疑而當場查獲，並扣得甲○○所有之油壓剪一支及遭剪斷之鋼絲項圈鎖鍊
    一個。(二)又於九十年八月六日下午三時許，在臺中市○區○○路體育場圍牆邊，
    竊取不詳姓名者所有未上鎖銀色踏車一輛，得手後供己騎用，於同年月十六日
    下午五時許，為警查獲。(三)又於同年十月十二日下午二時二十五分許，與巫志峰
    （綽號阿峰）共同意圖為自己不法之所有，在臺中縣太平市○○路○段一二九號
    門前竊取胡琇琇停放該處之踏車一輛得手後，騎至同路三段新光橋上時，被警
    查獲。
二、案經臺中市警察局第二分局報請臺灣臺中地方法院檢察署檢察官偵查起訴。及同
    分局移送同署檢察官偵辦函送本院併辦（九十年度偵字第一四六六三號、第一七
    九五○號）暨臺中縣警察局霧峰分局移送同署檢察官偵辦函送本院併辦（九十年
    度偵字第一八六九六號）。
    理  由
一、右揭犯罪事實(一)部分，業據上訴人即被告甲○○（以下稱被告）坦承不諱，核與
    被害人乙○○之指訴相符，並有贓物保管收據一紙在卷可稽，並有油壓剪一支、
    鋼絲項圈鎖鍊一個扣案可資佐證，足認被告之自白與事實(一)部分相符，該部分事
    證明確。次查被告對於右揭事實(二)、(三)部分，業據被告於警訊中自白甚明在卷，
    其(三)部分之竊盜行為自白，並經被害人胡琇琇之母丙○○於警訊中指證失竊情節
    甚詳，復有贓物領據一紙在卷可稽。被告在本院審理中對於右揭事實(二)部分辯稱
    ：「該輛踏車是壞踏車放在該處多天，不是偷的，是我去撿回修理的」等語
    ；對於右揭事實(三)部分辯稱：「該踏車是阿峰說是他的，叫我從便利商店那裡
    騎走，不知是阿峰偷的」等語，經查核卷內資料，均屬嗣後推卸之詞，不足採信
    ，被告犯行事證，已屬明確，堪以認定。
二、核被告持其所有攜帶用以行竊之油壓剪，在客觀上具有危險性，可供作兇器使用
    ，其事實欄(一)部分，核其所為係犯刑法第三百二十一條第一項第三款、第二項之
    攜帶兇器竊盜未遂罪。被告(二)、(三)部分竊盜行為，係犯刑法第三百二十條第一項
    竊盜罪。被告先後三次竊盜行為，罪名相同，顯皆係基於概括犯意為之，為連續
    犯而論以情節較重之帶兇器竊盜未遂一罪論處。被告事實欄(二)、(三)部分雖未經
    檢察官起訴而函本院併案審判，本院認與被告經起訴部分有連續犯之裁判上一罪
    關係，本院自得一併審判，併予明。被告事實欄(三)部分竊盜與巫志峰有犯意聯
    絡及行為分擔為共同正犯。原審法院判決予以被告論罪科刑，固非無見。惟原審
    判決未及併辦事實欄(二)、(三)竊盜部分，檢察官上訴意旨認原審判決尚有欠洽，為
    有理由，被告上訴意旨請求從輕量刑，雖無可取，惟原審判決既有可議，應由本
    院將原審判決撤銷改判。又被告事實欄(一)部分竊盜已著手於犯罪行為之實行而不
    遂，為未遂犯，爰依刑法第二十六條前段之規定減輕其刑。爰審酌被告正值青壯
    之年，貪圖小利而竊取他人腳踏車，然犯罪所生之危害尚非重大，及其犯罪後坦
    承犯行，頗有悔意之態度等一切情狀，量處如主文第二項所示之刑，並諭知易科
    罰金之折算標準。扣案之油壓剪一支，為被告所有供犯罪所用之物，業據其供承
    在卷，爰依刑法第三十八條第一項第二款之規定宣告沒收。
據上論結：應依刑事訴訟法第三百六十九條第一項前段、第三百六十四條、第二百九
十九條第一項前段，刑法第五十六條、第三百二十一條第一項第三款、第二項，第二
十六條前段、第四十一條第一項前段、第三十八條第一項第二款，罰金罰鍰提高標準
條例第二條，判決如主文。
本案經檢察官蔡振修到庭執行職務。
中      華      民      國     九十      年     十二      月   三十一   日
               臺灣高等法院臺中分院刑事第一庭
                                       審判長法  官  陳  紀  綱
                                             法  官  蕭  錦  鍾
                                             法  官  方  艤  駐
右正本證明與原本無異。
不得上訴。
                                             書記官  陳  麗  玉
中      華      民      國    九十一     年      一       月     二     日
【附錄論罪科刑法條】
刑法第三百二十一條第一項第三款：
犯竊盜罪而有左列情形之一者，處六月以上五年以下有期徒刑：
  三攜帶兇器而犯之者。
前項之未遂罰之。
                                                                        Ｆ


司法院資訊處製作；財團法人民間司法改革基金會備份。
